臺灣基隆地方法院刑事判決　　　　　　　 96年度易字第630號
公　訴　人　臺灣基隆方法院檢察署檢察官
被　　　告　乙○○
上列被告因詐欺案件，經檢察官提起公訴（96年度偵字第2177號
），因被告所犯為死刑、無期徒刑、最輕本刑為3 年以上有期徒
刑或高等法院管轄第一審案件以外之罪，且於準備程序進行中，
被告先就被訴事實為有罪之陳述，經本院合議庭裁定進行簡式審
判程序，判決如下：
    主  文
乙○○共同意圖為自己不法之所有，以詐術使人將本人之物交付
，處拘役伍拾日，如易科罰金，以新台幣貳仟元折算壹日，減為
拘役貳拾伍日，如易科罰金，以新台幣貳仟元折算壹日。
    事  實
一、乙○○原無以購買車輛之方式，向銀行辦理抵押貸款之真意
    ，竟為貪圖真實姓名、年籍不詳，自稱「林和興」之成年男
    子允諾給付之報酬，而於民國95年間某日，與「林和興」基
    於意圖為自己不法所有之犯意聯絡，由乙○○提供身分證件
    ，推由「林和興」向不知情之張黃玉汝購買車號9C-8053 號
    自小客貨車1 輛，於95年11月30日將該車過戶登記為乙○○
    所有，再由乙○○於95年12月1 日向安泰商業銀行申請辦理
    貸款，佯稱將以其所有車號9C-8053 號車輛作為貸款之抵押
    等情，使安泰商業銀行之受任人陷於錯誤，同意簽訂貸款暨
    動產抵押契約書，雙方約定貸款金額為新台幣（下同）18萬
    元，乙○○應自96年1 月4 日起至97年12月4 日止，每月為
    1 期，共24期攤還本息，每期給付9,090 元，並以上開車輛
    就貸款設定動產抵押，待安泰商業銀行核撥貸款金額至指定
    帳戶後，「林和興」交付2 萬8,000 元予乙○○作為報酬，
    並於給付購車款項予張黃玉汝後，將該車交付身分不詳之人
    使用，嗣因乙○○及「林和興」僅繳納第1 期分期款，未依
    約繳納其餘各期分期款，安泰商業銀行遂將對於乙○○之貸
    款債權暨動產抵押權利，於96年3 月3 日讓與匯豐汽車股份
    有限公司（下稱匯豐汽車公司），經匯豐汽車公司追討未果
    ，並發現上開車輛因由「林和興」交付不詳人士使用而所在
    不明，始知受騙。
二、案經匯豐汽車股份有限公司訴由臺灣基隆地方法院檢察署檢
    察官偵查起訴。
    理  由
壹、程序事項
    被告乙○○所犯者非為死刑、無期徒刑、最輕本刑為3 年以
    上有期徒刑之罪或高等法院管轄第一審案件，其於準備程序
    進行中，先就被訴事實為有罪之陳述，經告知其簡式審判程
    序之旨，並聽取公訴人、被告之意見後，本院合議庭依刑事
    訴訟法第273 條之1 第1 項之規定，裁定由受命法官獨任以
    簡式審判程序進行本案之審理。
貳、實體事項
一、事實認定部分
    上開事實，業經被告於偵查及本院審理時坦承不諱，並經證
    人張黃玉汝於偵查中證述在卷，另有汽車貸款申請表、貸款
    暨動產抵押契約書、動產擔保交易動產抵押設定登記申請書
    、動產擔保交易（動產抵押）移轉契約書、動產擔保交易動
    產抵押設定債權人變更登記申請書、客戶繳款紀錄、客戶催
    收紀錄、存證信函暨收件回執、交通部公路總局臺北區監理
    所基隆監理站96年5 月17日北監基一字第0960004908號函檢
    附上開車輛之汽車異動歷史查詢資料、車籍查詢資料、車主
    異動資料、交通部公路總局臺北區監理站96年5 月24日北監
    車字第0960030814號函檢附之上開車輛過戶申請登記書、原
    車主身分證明書在卷可稽，足認被告之自白與事實相符，事
    證明確，被告犯行應堪認定。
二、論罪科刑部分
（一）核被告所為，係犯刑法第339 條第1 項之詐欺取財罪。
（二）被告與「林和興」就上開犯行間，互有犯意聯絡及行為分
      擔，應論以共同正犯。
（三）爰審酌被告年輕力壯，不思循正當工作途徑獲取金錢，竟
      圖獲取不法利益，實施詐騙行為，法治觀念已有偏差，且
      迄今未賠償被害人之損失，所為顯不足取，惟其於本院審
      理時坦承犯行，復前無犯罪紀錄等一切情狀，量處如主文
      所示之刑，並諭知易科罰金之折算標準。
（四）又按犯罪在96年4 月24日以前者，除中華民國96年罪犯減
      刑條例另有規定外，有期徒刑、拘役或罰金，減其刑期或
      金額2 分之1 ；又犯刑法第339 條之罪，經宣告逾有期徒
      刑1 年6 月之刑者，不予減刑；復以，依該減刑條例應減
      刑之罪，未經判決確定者，於裁判時，減其宣告刑，並應
      於判決主文同時諭知其宣告刑及減得之刑，中華民國96年
      罪犯減刑條例第2 條第1 項第3 款、第3 條第1 項第15款
      及第7 條分別定有明文。次按減刑後之易科罰金或易服勞
      役之折算標準，仍宜照原標準定之（法院辦理96年減刑案
      件應行注意事項第16項可資參照）。本件被告所為上開犯
      行，雖係犯刑法第339 條之罪，惟未經宣告逾有期徒刑1
      年6 月之刑，與上開減刑條例第3 條之規定不符，且其犯
      罪時間在96年4 月24日以前，合於減刑要件，復無該減刑
      條例所定不得減刑之事由，故應依上開減刑條例第2 條第
      1 項第3 款之規定減刑，並依據法院辦理96年減刑案件應
      行注意事項第16項之規定，依原定標準諭知易科罰金之折
      算標準。
據上論斷，應依刑事訴訟法第273 條之1 第1 項、第299 條第1
項前段，刑法第28條、第339 條第1 項、第41條第1 項前段，刑
法施行法第1 條之1 ，中華民國96年罪犯減刑條例第2 條第1 項
第3 款、第7 條，判決如主文。
本案經檢察官甲○○到庭執行職務。
中　　華　　民　　國　　96　　年　　11　　月　　15　　日
                  刑事第二庭法    官  邰婉玲
以上正本證明與原本無異。
如不服本判決應於收受本判決後10日內向本院提出上訴書狀，其
未敘述上訴理由者，並得於提起上訴後10日內向本院補提理由書
狀（均須按他造當事人之人數附繕本）「切勿逕送上級法院」。
中　　華　　民　　國　　96　　年　　11　　月　　15　　日
                            書 記 官  彭筠凱
附錄所犯法條：
中華民國刑法第339 條第1 項
（普通詐欺罪）
意圖為自己或第三人不法之所有，以詐術使人將本人或第三人之
物交付者，處5 年以下有期徒刑、拘役或科或併科1 千元以下罰
金。
